SOBRE MIM

Meu nome é Pedro Henri de Assis Gonçalves Santos, tenho 17 anos,

sou natural de Belo Horizonte. Atualmente estou cursando o Ensino Médio com formação técnica em Informática.



(31) 99662-4846



phenrigoncalves@gmail.com



Rua Matias Barbosa, 104 / Floresta Belo Horizonte - MG

FORMAÇÃO ACADÊMICA

2009 - 2020

Ensino Fundamental Completo Colégio São José - Belo Horizonte

2021 - Atual

Ensino Médio + Técnico em Informática Colégio COTEMIG - Floresta

ESPECIALIDADES

- Adobe Photoshop
- Adobe Illustrator
- HTML
- CSS
- JavaScript
- PHP
- React|s
- NodeJs
- C#
- Python
- PowerBI
- SQL
- MongoDB
- Montagem e Configuração de Computadores, Sistemas de Rede e Afins

EXPERIÊNCIA PROFISSIONAL

2022 - 2022 (3 MESES) EMATER-MG

Estágio em Suporte Técnico

2023 - 2023 (4 MESES) INSPEASY

Estágio em análise de dados e desenvolvimento front-end

OBJETIVOS

Meu principal objetivo é agregar com todo meu conhecimento na área de design/programação. Sou focado, atencioso, sei trabalhar bem em equipe, liderando e tendo alguém como líder.

IDIOMAS

INGLÊS | Fluente PORTUGUÊS | Fluente ESPANHOL | Básico

CONQUISTAS

6X Vencedor do prêmio "The Best Of the Class" -COTEMIG

2X Vencedor do concurso "Eu Visto Cotemig" - COTEMIG

Vencedor do Desafio do Conhecimento 2021 - EEL USP

Vencedor do concurso de desenhos 2019 - Sicoob

INTERESSES PESSOAIS

Halterofilismo / Fisiculturismo

Tecnologia e seus avanços diários

Eletrotécnica em geral

Foco em desenvolvimento pessoal

